# 请教版主：同一控制下企业合并长期股权投资初始计量的有关问题：

提问人：swongcpa 时间：2012-08-10 11:27:07
资本公积余额不足冲减，借-未分配利润吗?

回答人：chenyiwei
如有盈余公积的，不足冲减的差额首先冲减盈余公积。盈余公积也不足冲减的，则再不足冲减的差额冲减未分配利润。